fi: Ruoka, juoma ja tupakkatuotteet > Juomat > Mehut, pirtelöt ja smoothiet: Mehut; Pirtelöt; Smoothiet
pl: Żywność, napoje i tytoń > Napoje > Soki, koktajle mleczne i smoothie: Soki; Koktajle mleczne; Koktajle smoothie
sv: Mat, dryck och tobak > Drycker > Juice, milkshakes och smoothies: Juice; Milkshakes; Smoothies
bg-BG: Храна, напитки и тютюневи изделия > Напитки > Сокове, млечни шейкове и смутита: Сокове; Млечни шейкове; Смутита
pt-BR: Alimentos, bebidas e tabaco > Bebidas > Sucos, milkshakes e smoothies: Sucos; Milkshakes; Smoothies
lt-LT: Maistas, gėrimai ir tabakas > Gėrimai > Sultys, pieno kokteiliai ir glotnučiai: Sultys; Plakti pieno kokteiliai; Glotnučiai
sl-SI: Hrana, pijača in tobak > Pijače > Sokovi, mlečni napitki in smutiji: Sokovi; Mlečni napitki; Smoothieji
de: Nahrungsmittel, Getränke & Tabak > Getränke > Säfte, Milchshakes und Smoothies: Säfte; Milchshakes; Smoothies
zh-CN: 饮食/烟酒 > 饮料/饮品 > 果汁、奶昔和冰沙: 果汁; 奶昔; 冰沙
vi: Thực phẩm, đồ uống và thuốc lá > Đồ uống > Nước ép, Sữa lắc & Sinh tố: Nước ép; Sinh tố sữa; Sinh tố
hu: Élelmiszerek, italok és dohányáru > Italok > Gyümölcslevek, tejshakek és turmixok: Gyümölcslevek; Turmixok; Smoothie-k
es: Alimentación, bebida y tabaco > Bebidas > Zumos, batidos y batidos de fruta: Jugos; Malteadas; Batidos
en: Food, Beverages & Tobacco > Beverages > Juices, Milkshakes & Smoothies: Juices; Milkshakes; Smoothies
el: Τρόφιμα, ποτά & προϊόντα καπνού > Ποτά > Χυμοί, Milkshakes & Smoothies: Χυμοί; Μιλκσέικ; Smoothies
da: Fødevarer, drikkevarer og tobak > Drikkevarer > Juice, milkshakes og smoothies: Juice; Milkshakes; Smoothies
ja: 食品・飲料 > 飲料 > ジュース、ミルクシェイク、スムージー: ジュース; ミルクシェイク; スムージー
nb: Mat, drikkevarer og tobakk > Drikkevarer > Juicer, milkshaker og smoothier: Juice; Milkshakes; Smoothies
ro-RO: Alimente, băuturi și tutun > Băuturi > Sucuri, milkshake-uri și smoothie-uri: Sucuri; Milkshake-uri; Smoothie-uri
fr: Alimentation, boissons et tabac > Boissons > Jus, milk-shakes et smoothies: Jus; Milk‑shakes; Smoothies
pt-PT: Comida, bebidas e tabaco > Bebidas > Sumos, batidos e smoothies: Sumos; Batidos de leite; Smoothies
sk-SK: Potraviny, nápoje a tabakové výrobky > Nápoje > Šťavy, mliečne koktaily a smoothies: Džúsy; Mliečne koktaily; Smoothie
ko: 식품/음료/담배 > 음료 > 주스/밀크셰이크/스무디: 주스; 밀크셰이크; 스무디
zh-TW: 食物、飲料和菸草 > 飲料 > 果汁、奶昔和果昔: 果汁; 奶昔; 果昔
hr-HR: Hrana, piće i duhan > Pića > Sokovi, milkshake i smoothieji: Sokovi; Frapei; Smoothieji
cs: Jídlo, pití a tabák > Nápoje > Džusy, mléčné koktejly a smoothie: Džusy; Mléčné koktejly; Smoothie
tr: Yiyecek, İçecekler ve Tütün Mamülleri > Alkollü ve Alkolsüz İçecekler > Meyve Suları, Milkshakeler ve Smoothieler: Meyve Suları; Milkshake'ler; Smoothie'ler
ru: Продукты, напитки и табачные изделия > Напитки > Соки, молочные коктейли и смузи: Соки; Молочные коктейли; Смузи
th: อาหาร เครื่องดื่ม และยาสูบ > เครื่องดื่ม > น้ำผลไม้ มิลค์เชค และสมูทตี้: น้ำผลไม้; มิลค์เชค; สมูทตี้
nl: Eten, drinken en tabak > Drinken > Sappen, milkshakes en smoothies: Sappen; Milkshakes; Smoothies
it: Cibo, bevande e tabacco > Bevande > Succhi, frappè e frullati: Succhi; Milkshake; Smoothie